臺灣高等法院臺中分院刑事裁定　　　　　　　　　　九十一年度毒抗字第五四五號
　　抗　告　人
　　即　被　告　甲○○
右列被告因違反毒品危害防制條例案件，不服臺灣臺中地方法院中華民國九十一年七
月十七日裁定（案號：九十一年度毒聲字第一九二一號），提起抗告，本院裁定如左
：
　　主      文
抗告駁回。
　　理      由
一、聲請意旨略以：抗告人即被告甲○○（以下簡稱抗告人）前因施用毒品案件，經
    原審法院裁定送勒戒處所觀察、勒戒後，認無繼續施用毒品傾向，由臺灣臺中地
    方法院檢察署檢察官於八十八年三月三日，以八十八年度偵字第三八九一號、八
    十八年度偵緝字第一九○號（此部分為聲請書所漏載）為不起訴處分確定後。復
    因施用毒品，經送觀察、勒戒後，認有繼續施用毒品之傾向，經檢察官聲請原審
    法院裁定送強制戒治一年及提起公訴（嗣於八十八年五月二十九日，經原審法院
    以八十八年度訴字第七二八號判處應執行有期徒刑八月確定），另抗告人並經原
    審法院裁定停止戒治交付保護管束，抗告人於停止強制戒治交付保護管束期間（
    先經原審法院裁定撤銷停止戒治並再令入戒治處所施以強制戒治，後強制戒治部
    分已於八十九年九月二十八日期滿），又因施用毒品案件，經檢察官以八十九年
    度毒偵字第一五三二號提起公訴（併辦案號為：八十九年度毒偵字第二七九九號
    ），並經原審法院於八十九年七月三日，以八十九年度訴字第八三三號判處應執
    行有期徒刑一年二月確定（此部分亦為聲請書所漏載）。詎抗告人復於九十一年
    六月七日上午十時十分許，定期採尿前九十六小時內之某時起，至九十一年六月
    二十一日上午十一時許，定期採尿前九十六小時內之某時，在不詳地點，以不明
    之方法，連續施用第一級毒品海洛因多次；並於九十一年六月七日上午十時十分
    許，定期採尿前九十六小時內之某時，在不詳地點，以不詳之法，施用第二級毒
    品安非他命一次，嗣先後於九十一年六月七日、同年月二十一日到臺灣臺中地方
    法院檢察署執行假釋之保護管束，經觀護人室採集尿液送驗後始查悉上情。抗告
    人先後二次之尿液經送檢驗結果，均呈毒品嗎啡陽性反應，另九十一年六月七日
    所採尿液中亦驗出安非他命類陽性反應，有詮昕科技股份有限公司濫用藥物尿液
    檢驗報告二紙附卷可稽，復有不起訴處分書、刑事判決書及刑案資料查註錄表在
    卷可參，核抗告人係三犯以上（聲請書誤載為三犯）毒品危害防制條例第十條第
    一項、第二項之施用第一級毒品罪及施用第二級毒品罪，爰依同條例第二十條第
    三項之規定，聲請裁定先令入戒治處所施以強制戒治（刑責部分另行起訴）云云
    。
二、原審經核卷內所附之尿液檢驗報告二紙（均係經採以ＧＣ／ＭＳ實驗方法確認無
    誤），認上開聲請於法要無不合，應依毒品危害防制條例第二十條第三項但書，
    裁定令抗告人入戒治處所，施以強制戒治一年，經核並無不當。抗告人抗告意旨
    ，以其因受傷而長期服用類似止痛及安眠藥物等情，指摘原裁定不當，惟查抗告
    人未能提出其所服用之藥物以供調查，其空言服用類似止痛及安眠藥物致所採尿
    液呈現嗎啡、安非他命陽性反應，為無理由，應予駁回。
三、據上論斷，應依刑事訴訟法第四百十二條，裁定如主文。
中      華      民      國　    九十一     年     九      月    十八　　日
　　　　　　　　　　　　　　　　臺灣高等法院臺中分院刑事第一庭
　　　　　　　　　　　　　　　　　　　審判長法　官　陳　紀　綱
　　　　　　　　　　　　　　　　　　　　　　法  官  方  艤  駐
　　　　　　　　　　　　　　　　　　　　　　法　官　陳　登　源
右正本證明與原本無異。
不得再抗告。
　　　　　　　　　　　　　　　　　　　　　　書記官　林　明　冬
中      華      民      國　    九十一     年     九      月    十九　　日
                                                                        Ｒ
